臺灣高雄地方法院刑事判決　　　　　　　　　　　　　　九十三年度易字第二一號
　　公　訴　人　臺灣高雄地方法院檢察署檢察官
　　被　　　告　丙○○
右列被告因竊盜案件，經檢察官提起公訴（九十二年度偵字第二四一七一號），被告
於本院準備程序進行中，就被訴事實為有罪之陳述，經本院告知簡式審判程序意旨，
並聽取公訴人及被告之意見後，本院合議庭裁定由受命法官獨任依簡式審判程序審理
，判決如左：
    主  文
丙○○連續攜帶兇器竊盜，處有期徒刑捌月。
扣案之機車鑰匙、螺絲起子、Ｔ型扳手各壹支均沒收。
    事  實
一、丙○○意圖為自己不法之所有，基於竊盜之概括犯意，連續為下列竊盜行為：(1)
    於民國九十二年十一月三日晚間七、八時許，攜帶其所有客觀上足對人之生命、
    身體、安全構成威脅，具有危險性之螺絲起子、Ｔ型扳手各乙支，至高雄縣鳳山
    市○○路四十五號前，見丁○○所有之車牌號碼ＶＧ－七０七六號自用小貨車停
    放在該處，即以所持螺絲起子乙支撬開車門（毀損部分未據告訴），再以所持Ｔ
    型扳手發動引擎之方式，竊取丁○○所有之上開自用小貨車，得手後供己代步之
    用。(2)復於同年月二十六日晚間九時許，攜帶上開螺絲起子及Ｔ型扳手各乙支至
    高雄縣鳳山市○○○路二一０號前，見乙○○所有之車牌號碼ＸＯ－四九四七號
    自用小貨車停放在該處，即以所持螺絲起子乙支撬開車門（毀損部分亦未據告訴
    ），再以自備之機車鑰匙發動引擎，竊取乙○○所有之上開自用小貨車，得手後
    供己載運撿拾廢鐵之用。嗣丙○○於同年月二十八日凌晨三時十五分（起訴書誤
    繕為三時十分）許，在高雄市○○區○○街與崇本街口，欲駕駛上開乙○○所有
    之自用小貨車外出時，為警當場查獲，並扣得其所有供犯罪所用之上開機車鑰匙
    、螺絲起子、Ｔ型扳手各乙支。
二、案經乙○○訴由高雄市政府警察局小港分局報請台灣高雄地方法院檢察署檢察官
    偵查而聲請簡易判決處刑。
    理  由
壹、程序方面：
    按本件被告丙○○所犯係死刑、無期徒刑、最輕本刑為三年以上有期徒刑以外之
    罪，其於準備程序就前揭被訴事實為有罪之陳述，經受命法官告知簡式審判程序
    之旨，並聽取其與公訴人之意見後，本院認無不得或不宜改依簡式審判程序進行
    之處，爰依刑事訴訟法第二百七十三條之一第一項、第二百八十四條之一，裁定
    本件由受命法官獨任進行簡式審判程序，合先敘明。
貳、實體方面：
一、右開時、地之犯罪事實，業據被告於警詢、偵查及本院審理時均坦承不諱，又前
    揭二部自用小貨車分別失竊之事實，亦據被害人丁○○、告訴人乙○○於警詢時
    各自陳明在卷，而前揭車牌號碼ＸＯ－四九四七號之自用小貨車，現已發還告訴
    人乙○○保管之事實，有贓物認領保管單一紙在卷可稽；前揭車牌號碼ＶＧ－七
    ０七六號之自用小貨車，業於九十二年十一月十二日十五時許為警尋獲，並發還
    被害人丁○○保管之事實，亦據被害人丁○○自承在卷，此外，復有查獲時所攝
    照片二幀附卷可參及前揭機車鑰匙、螺絲起子、Ｔ型板手各乙支扣案可稽。綜上
    所述，本件事證明確，被告之犯行洵堪認定。
二、查被告所攜帶行竊之螺絲起子及Ｔ型板手各乙支，其中螺絲起子係金屬制，長約
    二十公分；而Ｔ型板手亦係金屬製，長約十三公分、寬約十公分，此分別有前揭
    螺絲起子及Ｔ型扳手各乙支扣案可憑，是該螺絲起子及Ｔ型板手，均係具有相當
    鋒利程度或硬度之金屬器具，應屬客觀上足對人之生命、身體、安全構成威脅，
    具有危險性之兇器無疑。被告攜帶上開兇器，竊取前揭二部自用小貨車之行為，
    係犯刑法第三百二十一條第一項第三款之攜帶兇器竊盜罪。被告先後二次竊盜犯
    行，時間緊接，所犯之犯罪基本構成要件相同，顯係基於概括犯意為之，為連續
    犯，應依刑法第五十六條之規定，論以一罪，並加重其刑。爰審酌被告前有竊盜
    及贓物等不良犯行，惟均經台灣高雄地方法院檢察署以緩起訴處分確定在案（不
    構成累犯），此有本院被告院內索引卡紀錄表、台灣高等法院被告全國前案紀錄
    表及台灣高雄地方法院檢察署刑案資料查註紀錄表各乙份在卷可按，竟不思悔改
    ，再罹犯刑章，足見其意志力不堅，且不依正當途徑取財，徒思不勞而獲，當使
    社會治安益形敗壞，自應受有相當程度之刑事非難；惟另考量被告於犯後即能坦
    承犯行，態度尚屬良好，而其所竊取之自用小貨車，均已發還告訴人及被害人保
    管，所生實害已有所減輕等一切情狀，酌情量處如主文所示之刑，以資懲儆。又
    扣案之機車鑰匙、螺絲起子及Ｔ型扳手各乙支，均係供犯罪所用之物，且為被告
    所有，業據被告供明在卷，爰依刑法第三十八條第一項第二款，併予宣告沒收。
    至扣案之鋼鋸乙支，雖為被告所有，惟係其供作鋸廢鐵使用，而與本案竊盜犯行
    無關，亦據被告供陳在卷，復乏證據證明係供前揭犯罪使用，又非違禁物，爰不
    為沒收之諭知，附此敘明。
據上論斷，應依刑事訴訟法第四百五十二條、第二百七十三條之一第一項、第二百八
十四條之一、第二百九十九條第一項前段，刑法第五十六條、第三百二十一條第一項
第三款、第三十八條第一項第二款，判決如主文。
本案經檢察官甲○○到庭執行職務。
中      華      民      國    九十三    年      一      月     三十     日
                                臺灣高雄地方法院刑事第十二庭
                                    法  官  鍾素鳳
右正本證明與原本無異。
如不服本判決，應於判決送達後十日內，向本院提出上訴狀。
                                    書記官  陳瓊芳
中      華      民      國    九十三    年      一      月     三十     日
附錄本判決論罪之法條：
刑法第三百二十一條
    犯竊盜罪而有左列情形之一者，處六月以上、五年以下有期徒刑：
      一  於夜間侵入住宅或有人居住之建築物、船艦或隱匿其內而犯之者。
      二  毀越門扇、牆垣或其他安全設備而犯之者。
  三  攜帶兇器而犯之者。
      四  結夥三人以上而犯之者。
      五  乘火災、水災或其他災害之際而犯之者。
      六  在車站或埠頭而犯之者。
    前項之未遂犯罰之。
